臺灣橋頭地方法院民事判決　　　　　　　111年度旗小字第2號
原　　　告　尤菁瑩　
被　　　告　江柏均　
法定代理人　江泰暐　
　　　　　　李秋英　
上列當事人間請求損害賠償事件，本院於民國111 年1 月4 日言
詞辯論終結，判決如下：
    主      文
原告之訴駁回。
訴訟費用新臺幣壹仟元由原告負擔。
    事實及理由
一、原告主張：被告於民國110 年6 月21日2 時許，騎乘車牌號
    碼00-00 號大型重型機車（下稱系爭機車），沿高雄市○○
    區○○○路○○○○○○○○路000 號前時，原因注意車前
    狀況，並隨時採取必要之安全措施，而依當時天候雨、夜間
    有照明、柏油路面、路面濕潤、無缺陷、無障礙物、視距不
    良等情觀之，並無不能注意之情狀，竟仍疏未注意及此，先
    擦撞訴外人劉中洲所駕駛之車牌號碼0000-00 號營業用小貨
    車（下稱系爭小貨車），再撞擊訴外人林承廷所有高雄市○
    ○區○○○路000 號房屋（下稱系爭房屋）之鐵門（下稱系
    爭鐵門），經修復後，支出修復費用新臺幣（下同）16,000
    元，爰依民法第184 條第1 項前段規定提起本訴。聲明：被
    告應給付原告16,000元，及自起訴狀繕本最後送達被告翌日
    即110 年11月23日起至清償日止，按週年利率百分之5 計算
    之利息。
二、被告則以：原告請求金額過高等語，資為抗辯。聲明：原告
    之訴駁回。
三、不爭執事項：被告於110 年6 月21日2 時許，騎乘系爭機車
    ，沿高雄市旗山區旗南一路由南向北行駛至系爭房屋前時，
    原因注意車前狀況，並隨時採取必要之安全措施，而依當時
    天候雨、夜間有照明、柏油路面、路面濕潤、無缺陷、無障
    礙物、視距不良等情觀之，並無不能注意之情狀，仍疏未注
    意及此，先擦撞系爭小貨車，再撞擊系爭鐵門。
四、本院得心證理由：
（一）按當事人主張有利於己之事實者，就其事實有舉證之責任
      ，民事訴訟法第277 條本文定有明文。是以，民事訴訟如
      係由原告主張權利者，應先由原告負舉證之責，若原告先
      不能舉證，以證實自己主張之事實為真實，則被告就其抗
      辯事實即令不能舉證，或其所舉證據尚有疵累，亦應駁回
      原告之請求。次按因故意或過失，不法侵害他人之權利者
      ，負損害賠償責任，民法第184 條第1 項前段亦有明定。
      而侵權行為之成立，須行為人因故意過失不法侵害他人權
      利或故意以背於善良風俗之方法，加損害於他人，亦即行
      為人須具備歸責性、違法性，並不法行為與損害間有因果
      關係，始能成立，因此主張侵權行為損害賠償請求權之人
      ，對於侵權行為之成立要件應負舉證責任。
（二）經查，系爭鐵門既為系爭房屋之一部，本件車禍所受損害
      自為系爭房屋所有權人或事實上處分權人，原告自陳本件
      車禍發生時，系爭房屋屋主為訴外人林明治、現屋主為林
      承廷（本院卷第96頁），職是，本件車禍所受損害之人應
      為林明治，自難認原告為本件車禍受損害之人。經本院詢
      問原告其既非系爭房屋屋主，則其得請求被告損害賠償之
      依據為何，原告僅稱係因林承廷在當兵（本院卷第96頁）
      ，而未敘明得以原告名義請求被告損害賠償之依據，準此
      ，原告請求如訴之聲明所示，即難認有據。
五、綜上所述，原告依民法第184 條第1 項前段規定，請求如訴
    之聲明所示，為無理由，應予駁回。
六、本件事證已臻明確，兩造其餘攻擊防禦方法及證據，核與判
    決結果不生影響，爰不一一論列，併此敘明。
七、訴訟費用負擔之依據：民事訴訟法第78條。
中    華    民    國   111    年    1     月    20    日
                  旗山簡易庭  法      官  呂明龍
以上正本係照原本作成。
民事訴訟法第436條之24第2項：對於本判決之上訴，非以違背法
令為理由，不得為之。
如對本判決上訴，須於判決送達後20日內向本院提出上訴狀，並
須表明上訴理由（上訴理由應表明一、原判決所違背之法令及具
體內容。二、依訴訟資料可認為原判決有違背法令之具體事實。
），均須按他造當事人之人數附繕本。
中    華    民    國   111    年    1     月    20    日
                              書  記  官  潘維欣